臺灣嘉義地方法院民事裁定
110年度監宣字第281號
聲  請  人  李悅聲  



關  係  人  李宏國  
上列聲請人聲請改定受監護宣告之人彭貴貞之監護人事件，本院
裁定如下：    
    主  文
一、受監護宣告之人彭貴貞（女，民國00年00月00日生，身分證
    統一編號：Z000000000號）之監護人，改由聲請人李悅聲（
    男，民國00年0月00日生，身分證統一編號：Z000000000號
    ）任之。
二、指定李宏國（男，民國00年0月00日生，身分證統一編號：Z
    000000000號）為會同開具財產清冊之人。
三、聲請程序費用由受監護宣告之人彭貴貞負擔。    
    理  由
一、民法總則於中華民國97年5月2日修正之條文施行前，已為禁
    治產宣告者，視為已為監護宣告；繫屬於法院之禁治產事件
    ，其聲請禁治產宣告者，視為聲請監護宣告；聲請撤銷禁治
    產宣告者，視為聲請撤銷監護宣告；並均於修正施行後，適
    用修正後之規定，民法總則施行法第4條第2項定有明文。又
    受監護宣告之人應置監護人。法院為監護之宣告時，應依職
    權就配偶、四親等內之親屬、最近一年有同居事實之其他親
    屬、主管機關、社會福利機構或其他適當之人選定一人或數
    人為監護人，並同時指定會同開具財產清冊之人。民法第11
    10條、第1111條第1項亦有明文。
二、聲請意旨略以：彭貴貞為聲請人與關係人之繼母，因彭貴貞
    前經禁治產宣告（即受監護宣告之人），並於理由中敘明其
    配偶李青兆為其法定監護人，惟李青兆業於110年9月13日死
    亡，爰聲請改定由聲請人擔任受監護宣告之人彭貴貞之監護
    人，並指定關係人為會同開具財產清冊之人等語。
三、聲請人主張彭貴貞為其與關係人之繼母，因彭貴貞前經宣告
    為受監護宣告之人，並於理由敘明其配偶李青兆為其法定監
    護人，李青兆業於110年9月13日死亡等情，業據聲請人提出
    被繼承人李青兆繼承系統表、嘉義縣水上鄉公所函暨申請身
    心障礙鑑定表影本各1份、戶籍謄本5份為證，並經本院依職
    權調取97年度禁字第55號禁治產宣告民事卷核閱無誤，足認
    屬實。
四、本院審酌彭貴貞自與配偶李青兆結婚後，即與聲請人同住，
    其與李青兆僅育有1名女兒李翠敏，但經鑑定中度智能障礙
    ，李青兆之其他子女均具狀同意由聲請人當監護人、關係人
    李宏國擔任會同開具財產清冊之人等語，有同意書1份在卷
    可稽，併參聲請人、李宏國與彭貴貞為至親關係，彼此間具
    有一定之信賴感及依附感，李宏國對彭貴貞之財產狀況應具
    一定瞭解程度，認前監護人李青兆死亡後，由聲請人及李宏
    國分別擔任監護人、會同開具財產清冊之人，較能符合彭貴
    貞之最佳利益，爰改定聲請人及李宏國各為受監護宣告人彭
    貴貞之監護人、會同開具財產清冊之人。
五、依民法第1113條準用同法第1099條、第1099條之1規定，於
    監護開始時，監護人李悅聲對於受監護宣告之人財產，應會
    同李宏國於2個月內開具財產清冊，並陳報法院，於此之前
    僅得對受監護人財產為必要之管理，併此指明。
六、爰裁定如主文。
中　　華　　民　　國　　110 　年　　11　　月　　18　　日
                  家事庭      法　官　王昌國
以上正本係照原本作成。
如對本裁定抗告須於裁定送達後10日內向本院提出抗告狀，並應
繳納抗告費新臺幣1000元整。
中　　華　　民　　國　　110 　年　　11　　月　　18　　日
                              書記官　陳喬琳